【裁判字號】    98,親,94
【裁判日期】    980821
【裁判案由】    確認親子關係不存在
【裁判全文】
臺灣臺北地方法院民事判決                98年度親字第94號
原      告  丙○○
            乙○○
前列二人共同
被      告  丁○○
            甲○○
上列當事人間確認親子關係不存在事件，本院於民國98年8月6日
言詞辯論終結，判決如下：
    主    文
確認原告丙○○（男、民國○○年○月○○日生、身分證統一編號：
Ｚ000000000）、乙○○（男、民國○○年○○月○○日生、身分證統一
編號：Ｚ000000000）非被告丁○○之婚生子。
訴訟費用由被告負擔。
    事實及理由
一、原告主張：被告甲○○與被告丁○○於民國80年8月29日離
    婚，被告甲○○嗣後與訴外人張山元共同生活，分別於72年
    與74年產下原告丙○○與乙○○，惟原告丙○○與乙○○自
    小以為父親已經過世，至97年4月始得知被告丁○○並未死
    亡，且非原告之生父，原告與訴外人張山元於97年4月29日
    至臺大醫院接受DNA血緣關係鑑定，結果顯示訴外人張山元
    係原告之生父，原告丙○○、乙○○確實非被告甲○○自被
    告丁○○受胎所生，爰依民法第1063條第3項規定提起本件
    訴訟，並聲明求為判決如主文等語。
二、被告陳述：原告二人與訴外人張山元已經做過親子鑑定，同
    意原告之請求。（見98年8月6日非訟事件筆錄）
三、按妻之受胎，係在婚姻關係存續中者，推定其所生子女為婚
    生子女，此項推定，夫妻之一方或子女能證明子女非為婚生
    子女者，自知悉時起二年內，得提起否認之訴，此為民法第
    1063條定有明文。
四、查原告就其主張之事實，業據提出兩造之戶籍謄本、台灣大
    學醫學院附設醫院血緣鑑定報告書兩份為證，據該診斷證明
    書內載：「本系統所檢驗之DNA點位皆無法排除張山元與丙○○之血緣關係，其親子關係指數為0000000.254382；親子
    關係概率值為99.999974%」、「本系統所檢驗之DNA點位皆
    無法排除張山元與陳山元之血緣關係，其親子關係指數為
    0000000.857676；親子關係概率值為99.999948%」等語，堪
    認被告丁○○與原告丙○○、乙○○間確無親子血緣關係存
    在。被告對於上述事實及證據均不爭執，堪認原告丙○○、
    乙○○與被告丁○○間確無真實血統之聯繫。從而，原告提
    起本件訴訟確認親子關係不存在，自屬有據，應予准許。
五、結論：本件原告之訴為有理由，依民事訴訟法第78條，判決
    如主文。
中    華    民    國    98    年     8    月    21    日
                  家事庭法  官   郭淑貞
以上正本係照原本作成。
如對本判決上訴，須於判決送達後20日之不變期間內，向本院提
出上訴狀。
中    華    民    國    98    年     8    月    21    日
                        書記官   楊振宗


司法院資訊處製作；財團法人民間司法改革基金會備份。
